---
title: "Área entre las curvas"
author: "Andres David Gomez B"
date: "11 de abril de 2018"
output:
  word_document: default
  html_document: default
---

```{r setup, include=FALSE}
knitr::opts_chunk$set(echo = TRUE)
```

## taller

El siguiente ejercicio se ejecutará por pasos para hacer mas comprensible pero se puede integrar en una sola función. Primero se hallan los puntos de corte entre ambas funciones: 

```{r}
rm(list=ls())
y1=function(x) (exp(x))*(sin(x))
y2=function(x) 4+cos(x+1)


# programa busca intervalos donde es posible encontrar raices

fx<- function(x) y1(x)-y2(x)

x<-seq(0,7,0.001)
plot(x,fx(x),type="l",col="blue")
abline(h=0,col="blue")


buscador <- function(a,b) {
  i<-a
  j<-a
  x<-fx(a)
  y<-fx(i)
  while (b > i) {
    y<-fx(i)
    if (x*y < 0) 
    {
      cat("intervalo [",j," ",i,"]","\n") 
      x<-fx(i)
      j<-i
    }
    i<-i+1
  }
}
buscador(0,100)
```
Como lo indica la función buscador existen multiples raíces por lo que la solución de penderá de los limites que el usuario desee. En este caso, por comodidad,  se evalua el intervalo de 0 a 10. 

Se modifica "buscador"" para que entregue todos los intervalos de existencia presentes entre los limtes
```{r}
rm(list=ls())
y1=function(x) (exp(x))*(sin(x))
y2=function(x) 4+cos(x+1)


# programa busca intervalos donde es posible encontrar raices

fx<- function(x) y1(x)-y2(x)

x<-seq(0,7,0.001)
plot(x,fx(x),type="l",col="blue")
abline(h=0,col="blue")


buscador <- function(a,b) {
  i<-a
  j<-a
  x<-fx(a)
  y<-fx(i)
  resx=0
  resy=0
  k=1
  while (b > i) {
    y<-fx(i)
    if (x*y < 0) 
    {
      cat("intervalo [",j," ",i,"]","\n") 
      resx[c(k)]=j
      resy[c(k)]=i
      k=k+1
      x<-fx(i)
      j<-i
    }
    i<-i+1
  }
  M=matrix(0,nrow=NROW(resx),ncol=2)
  M[,1]=resx
  M[,2]=resy
  return(M)
}

M=buscador(0,10)
```
Con los intervalos hallados se usa el metodo de newton, se elige por tener convergencia cuadratica, para hallar las raices de la función. El punto inicial es el 80 por ciento de la distancia entre los dos puntos para garantizar que las raices no se repitan y se maneja  1.e-5 como cota de error 

```{r}
rm(list=ls())
y1=function(x) (exp(x))*(sin(x))
y2=function(x) 4+cos(x+1)


# programa busca intervalos donde es posible encontrar raices

fx<- function(x) y1(x)-y2(x)
F1x = function(x) ((exp(x))*(sin(x)))+((exp(x))*(cos(x)))+(sin(x+1))

x<-seq(0,10,0.001)
plot(x,fx(x),type="l",col="blue")
abline(h=0,col="blue")

  # Metodo de Newton
  # Halla la raiz de 
  Newton <- function(x0) {
    x<-x0-(fx(x0)/F1x(x0))
    error <-1
    while (error > 1.e-5) {
      x<-x-(fx(x)/F1x(x))
      if (fx(x) == 0) break
      error<-abs(fx(x)/F1x(x))
      points(rbind(c(x,0)),pch=19,cex=0.7,col="red")
      #cat("X=",x,"\t","E=",error,"\n")
    }
    cat("X=",x,"\t","E=",error,"\n")
    return(x)
  }


M=matrix(c(0,2,3,2,3,7),nrow=3,ncol=2)

i=1
tam=NROW(M)
#calcula la raiz en los intervalo de existencia encontrados y se guardan en res
res=0
while(i<=tam)
{
res[c(i)]=Newton(M[i,1]+0.8*(M[i,2]-M[i,1]))
  i=i+1
}

```

Se calcula el área entre las curvas usando la regla del trapecio.Para que se pueda ver la gráfica mas claramente se grafica una sección de ella y se divide en 100 particiones de manera que  también se pueda hallar una buena aproximación. Es posible que si se visualiza en  word la resolución sea muy mala.

```{r}
rm(list=ls())
y1=function(x) (exp(x))*(sin(x))
y2=function(x) 4+cos(x+1)

fx<- function(x) y1(x)-y2(x)
gx=function(x) y2(x)-y1(x)
F1x <- function(x) (2*exp(x)*cos(x))+cos(x+1)


integracion=function(fx,a,b,n){
  
  particion=abs(a-b)/n
  i=1
  sum=0
  b=a+particion
  while(i<n)
  {
    diferencia=b-a
    base=(fx(a)+fx(b))/2
    res=base*diferencia
    sum=sum+res
    i=i+1
    a=b
    b=b+particion
  }
  
  return(sum)
}



M=matrix(c(0,2,3,2,3,7),nrow=3,ncol=2)
tam=NROW(M)
res=(c(1.261451,2.970267,6.29158))
i=1
sum=0
while(i<=tam-1)
{
  a=res[i]+((res[i+1]-res[i])/2)
  if(y2(a)<y1(a))
  {
    aux=integracion(fx,res[i],res[i+1],100)
    cat("integral ",i," ",aux,"\n")
    sum=sum+aux
    x<-seq(res[i],res[i+1],0.01)
    plot(x,y1(x),type="l",col="blue",ylab =" ")
    abline(h=0,b=0,col="black")
    par(new=TRUE)
    points(x,y2(x),type="l",col="blue")
    lines(x, y1(x), type="h") 
    lines(x, y1(x), type="c") 
  }
  else
  {
    aux=integracion(gx,res[i],res[i+1],100)
    cat("integral ",i," ",aux,"\n")
    sum=sum+aux
    
    x<-seq(res[i],res[i+1],0.01)
    plot(x,y2(x),type="l",col="blue",ylab =" ")
    abline(h=0,b=0,col="black")
    par(new=TRUE)
    points(x,y1(x),type="l",col="blue")
    lines(x, y2(x), type="h") 
    lines(x, y2(x), type="c")
  }
  
  i=i+1
}
cat("El resultado de la integración es ",sum,"\n")

```