---
title: "Parcial 2"
author: "Andres David Gomez B"
date: "18 de abril de 2018"
output:
  word_document: default
  html_document: default
---

```{r setup, include=FALSE}
knitr::opts_chunk$set(echo = TRUE)
```

## Area entre las curvas

El codigo que permite hallar el area entre las curvas con el metodo de Simpson es:
El siguiente ejercicio se ejecutará por pasos para hacer mas comprensible pero se puede integrar en una sola función. Primero se hallan los puntos de corte entre ambas funciones:
```{r}
rm(list=ls())
y1=function(x) (exp(x))*(sin(x))
y2=function(x) 4+cos(x+1)


# programa busca intervalos donde es posible encontrar raices

fx<- function(x) y1(x)-y2(x)

x<-seq(0,7,0.001)
plot(x,fx(x),type="l",col="blue")
abline(h=0,col="blue")


buscador <- function(a,b) {
  i<-a
  j<-a
  x<-fx(a)
  y<-fx(i)
  while (b > i) {
    y<-fx(i)
    if (x*y < 0) 
    {
      cat("intervalo [",j," ",i,"]","\n") 
      x<-fx(i)
      j<-i
    }
    i<-i+1
  }
}
buscador(0,100)

```
Como lo indica la función buscador existen multiples raíces por lo que la solución de penderá de los limites que el usuario desee. En este caso, por comodidad, se evalua el intervalo de 0 a 10.

Se modifica "buscador"" para que entregue todos los intervalos de existencia presentes entre los limtes
```{r}
rm(list=ls())
y1=function(x) (exp(x))*(sin(x))
y2=function(x) 4+cos(x+1)


# programa busca intervalos donde es posible encontrar raices

fx<- function(x) y1(x)-y2(x)

x<-seq(0,7,0.001)
plot(x,fx(x),type="l",col="blue")
abline(h=0,col="blue")


buscador <- function(a,b) {
  i<-a
  j<-a
  x<-fx(a)
  y<-fx(i)
  resx=0
  resy=0
  k=1
  while (b > i) {
    y<-fx(i)
    if (x*y < 0) 
    {
      cat("intervalo [",j," ",i,"]","\n") 
      resx[c(k)]=j
      resy[c(k)]=i
      k=k+1
      x<-fx(i)
      j<-i
    }
    i<-i+1
  }
  M=matrix(0,nrow=NROW(resx),ncol=2)
  M[,1]=resx
  M[,2]=resy
  return(M)
}

M=buscador(0,10)
```
Con los intervalos hallados se usa el metodo de newton, se elige por tener convergencia cuadratica, para hallar las raices de la función. El punto inicial es el 80 por ciento de la distancia entre los dos puntos para garantizar que las raices no se repitan y se maneja 1.e-5 como cota de error
```{r}
rm(list=ls())
y1=function(x) (exp(x))*(sin(x))
y2=function(x) 4+cos(x+1)


# programa busca intervalos donde es posible encontrar raices

fx<- function(x) y1(x)-y2(x)
F1x = function(x) ((exp(x))*(sin(x)))+((exp(x))*(cos(x)))+(sin(x+1))

x<-seq(0,10,0.001)
plot(x,fx(x),type="l",col="blue")
abline(h=0,col="blue")

  # Metodo de Newton
  # Halla la raiz de 
  Newton <- function(x0) {
    x<-x0-(fx(x0)/F1x(x0))
    error <-1
    while (error > 1.e-5) {
      x<-x-(fx(x)/F1x(x))
      if (fx(x) == 0) break
      error<-abs(fx(x)/F1x(x))
      points(rbind(c(x,0)),pch=19,cex=0.7,col="red")
      #cat("X=",x,"\t","E=",error,"\n")
    }
    cat("X=",x,"\t","E=",error,"\n")
    return(x)
  }


M=matrix(c(0,2,3,2,3,7),nrow=3,ncol=2)

i=1
tam=NROW(M)
#calcula la raiz en los intervalo de existencia encontrados y se guardan en res
res=0
while(i<=tam)
{
res[c(i)]=Newton(M[i,1]+0.8*(M[i,2]-M[i,1]))
  i=i+1
}
```
Se calcula el área entre las curvas usando la regla de simpson . Se divide en 10 particiones. No olvidar que se tiene que revisar el sentido de las curvas. Si 
```{r}
rm(list=ls())
y1=function(x) (exp(x))*(sin(x))
y2=function(x) 4+cos(x+1)

fx<- function(x) y1(x)-y2(x)
gx=function(x) y2(x)-y1(x)
F1x <- function(x) (2*exp(x)*cos(x))+cos(x+1)


simpson=function(f,a,b,n)
{
  if((n%%2)!=0)
  {
    cat("El numero de particiones no es par","\n")
  }
  else{
    particion=(b-a)/n
    x0=a
    xn=a+particion
    sumador=f(a)
    i=1
    A=0
    while(i<n)
    {
      if((i%%2)!=0)
      {
        A=4*f(xn)
        sumador=sumador+A
      }
      else{
        A=2*f(xn)
        sumador=A+sumador
      }
      xn=xn+particion
      i=i+1
    }
    sumador=sumador+f(xn)
    A=(b-a)/(3*n)
    return(A*sumador)
  }
  
}


M=matrix(c(0,2,3,2,3,7),nrow=3,ncol=2)
tam=NROW(M)
res=(c(1.261451,2.970267,6.29158))
i=1
sum=0
while(i<=tam-1)
{
  a=res[i]+((res[i+1]-res[i])/2)
  if(y2(a)<y1(a))
  {
    aux=simpson(fx,res[i],res[i+1],10)
    cat("integral ",i," ",aux,"\n")
    sum=sum+aux
  }
  else
  {
    aux=simpson(gx,res[i],res[i+1],10)
    cat("integral ",i," ",aux,"\n")
    sum=sum+aux
    
  }
  
  i=i+1
}
cat("El resultado de la integración es ",sum,"\n")

```

## Lago

Primero llenamos los datos del lago en dos matrices, donde tratamos la parte positiva (encima del eje de referencia) y la parte negativa(debajo del eje de referencia) segun lo explica el ejercicio. Se interpolan los puntos.

```{r}
rm(list=ls())


interNewton<-function(M){
  res<-0
  k<-1
  res<-M
  tam<-NROW(res)
  temp<-0
  temp[c(1)]<-res[1,2]
  while(k<tam)
  {
    k<-k+1
    j<-k
    i<-1
    while((j-1)<=(tam-1))
    {
      #up<-(res[j,2]-res[j-1,2])
      #down<-(res[j,1]-res[i,1])
      temp[c(j)]<-(res[j,2]-res[j-1,2])/(res[j,1]-res[i,1])
      #temp[c(j)]<-up/down
      i<-i+1
      j<-j+1
      
    }
    #cat("" solución: ",temp,"\n")
    res[,2]<-temp
  }
  return(res)
}

solucionadorN=function(p,x,n){
  i=2;
  j=1;
  if((0<=n)&&(n<=(NROW(p))))
  {
    acum=p[1,2]
    while(i<=n+1){
      multi=1
      while(j<i){
        multi=multi*(x-p[j,1])
        j=j+1;
      }
      multi=multi*p[i,2]
      i=i+1;
      j=1
      acum=acum+multi
    }
    return(acum)
  }
  else cat("Grado no posible","\n")
}

#matriz positiva
Mup=matrix(c(4,8,12,16,20,24,28,6,8,8.5,9,8,7,5),ncol=2,nrow=7)
#matriz negativa
MDown=matrix(c(4,8,12,16,20,24,28,3,2.5,2.8,3.4,4.2,4,2.5),ncol=2,nrow=7)
p1<-interNewton(Mup)
x<-seq(4,28,0.1)
p2<-interNewton(MDown)
x<-seq(4,28,0.1)
#plot(x,p5(x,p),type="l",col="blue")
#abline(h=0,col="blue")
#points(rbind(M),pch=19,cex=0.7,col="red")
#cat(solucionadorN(p,0,7))

plot(x,solucionadorN(p1,x,6),type="l",col="blue")
abline(h=0,col="blue")
points(rbind(Mup),pch=19,cex=0.7,col="red")

plot(x,solucionadorN(p2,x,6),type="l",col="blue")
abline(h=0,col="blue")
points(rbind(MDown),pch=19,cex=0.7,col="red")
```

Ahora se halla el área de ambas y se suma para hallar el area total.
```{r}
rm(list=ls())


interNewton<-function(M){
  res<-0
  k<-1
  res<-M
  tam<-NROW(res)
  temp<-0
  temp[c(1)]<-res[1,2]
  while(k<tam)
  {
    k<-k+1
    j<-k
    i<-1
    while((j-1)<=(tam-1))
    {
      #up<-(res[j,2]-res[j-1,2])
      #down<-(res[j,1]-res[i,1])
      temp[c(j)]<-(res[j,2]-res[j-1,2])/(res[j,1]-res[i,1])
      #temp[c(j)]<-up/down
      i<-i+1
      j<-j+1
      
    }
    #cat("" solución: ",temp,"\n")
    res[,2]<-temp
  }
  return(res)
}

solucionadorN=function(p,x,n){
  i=2;
  j=1;
  if((0<=n)&&(n<=(NROW(p))))
  {
    acum=p[1,2]
    while(i<=n+1){
      multi=1
      while(j<i){
        multi=multi*(x-p[j,1])
        j=j+1;
      }
      multi=multi*p[i,2]
      i=i+1;
      j=1
      acum=acum+multi
    }
    return(acum)
  }
  else cat("Grado no posible","\n")
}

#matriz positiva
Mup=matrix(c(0,4,8,12,16,20,24,28,32,0,6,8,8.5,9,8,7,5,0),ncol=2,nrow=9)
#matriz negativa
MDown=matrix(c(0,4,8,12,16,20,24,28,32,0,3,2.5,2.8,3.4,4.2,4,2.5,0),ncol=2,nrow=9)
p1<-interNewton(Mup)
x<-seq(4,28,0.1)
p2<-interNewton(MDown)
x<-seq(4,28,0.1)
#plot(x,p5(x,p),type="l",col="blue")
#abline(h=0,col="blue")
#points(rbind(M),pch=19,cex=0.7,col="red")
#cat(solucionadorN(p,0,7))

plot(x,solucionadorN(p1,x,8),type="l",col="blue")
abline(h=0,col="blue")
points(rbind(Mup),pch=19,cex=0.7,col="red")

plot(x,solucionadorN(p2,x,8),type="l",col="blue")
abline(h=0,col="blue")
points(rbind(MDown),pch=19,cex=0.7,col="red")

#simpson

simpsonp1=function(a,b,n)
{
  if((n%%2)!=0)
  {
    cat("El numero de particiones no es par","\n")
  }
  else{
    particion=(b-a)/n
    x0=a
    xn=a+particion
    sumador=solucionadorN(p1,a,8)
    i=1
    A=0
    while(i<n)
    {
      if((i%%2)!=0)
      {
        A=4*solucionadorN(p1,xn,8)
        sumador=sumador+A
      }
      else{
        A=2*solucionadorN(p1,xn,8)
        sumador=A+sumador
      }
      xn=xn+particion
      i=i+1
    }
    sumador=sumador+solucionadorN(p1,xn,8)
    A=(b-a)/(3*n)
    return(A*sumador)
  }
  
}

simpsonp2=function(a,b,n)
{
  if((n%%2)!=0)
  {
    cat("El numero de particiones no es par","\n")
  }
  else{
    particion=(b-a)/n
    x0=a
    xn=a+particion
    sumador=solucionadorN(p2,a,8)
    i=1
    A=0
    while(i<n)
    {
      if((i%%2)!=0)
      {
        A=4*solucionadorN(p2,xn,8)
        sumador=sumador+A
      }
      else{
        A=2*solucionadorN(p2,xn,8)
        sumador=A+sumador
      }
      xn=xn+particion
      i=i+1
    }
    sumador=sumador+solucionadorN(p1,xn,8)
    A=(b-a)/(3*n)
    return(A*sumador)
  }
}
positiva=simpsonp1(0,32,100)
negativa=simpsonp2(0,32,100)
cat("El área curvas es ", negativa+positiva)

```
