---
title: "taller_interpolacion"
author: "Andres David Gomez B"
date: "5 de abril de 2018"
output:
  word_document: default
  html_document: default
---
## punto 1:

```{r}
rm(list=ls())

interNewton<-function(M){
  res<-0
  k<-1
  res<-M
  tam<-NROW(res)
  temp<-0
  temp[c(1)]<-res[1,2]
  while(k<tam)
  {
    k<-k+1
    j<-k
    i<-1
    while((j-1)<=(tam-1))
    {
      #up<-(res[j,2]-res[j-1,2])
      #down<-(res[j,1]-res[i,1])
      temp[c(j)]<-(res[j,2]-res[j-1,2])/(res[j,1]-res[i,1])
      #temp[c(j)]<-up/down
      i<-i+1
      j<-j+1
      
    }
    #cat("" solución: ",temp,"\n")
    res[,2]<-temp
  }
  return(res)
}

solucionadorN=function(p,x,n){
  i=2;
  j=1;
  if((0<=n)&&(n<=(NROW(p))))
  {
  acum=p[1,2]
  while(i<=n+1){
    multi=1
    while(j<i){
      multi=multi*(x-p[j,1])
      j=j+1;
    }
    multi=multi*p[i,2]
    i=i+1;
    j=1
    acum=acum+multi
  }
  return(acum)
  }
  else cat("Grado no posible","\n")
}

M<-matrix(c(0,1,2,10,15,5),ncol=2,nrow=3)
p<-interNewton(M)
x<-seq(-2,3,0.1)
#plot(x,p5(x,p),type="l",col="blue")
#abline(h=0,col="blue")
#points(rbind(M),pch=19,cex=0.7,col="red")
cat(solucionadorN(p,0,2))
plot(x,solucionadorN(p,x,2),type="l",col="blue")
abline(h=0,col="blue")
points(rbind(M),pch=19,cex=0.7,col="red")
```

método de hermite:
Debido a que la función necesita la primera derivada de los puntos iniciales y no se interesan las rectas tangentes de los otros dos puntos estas se consideran nulas.

```{r}
rm(list=ls())
hermite=function(M){
  tam=NROW(M)
  puntos=matrix(0,nrow=2*tam,ncol=2)
  res=matrix(0,nrow=2*tam)
  i=1
  while(i<=tam){
    puntos[(2*i)-1,1]=M[i,1]
    puntos[(2*i),1]=M[i,1]
    res[c(2*i)]=M[i,3]
    i=i+1
  }
  i=1
  res[c(1)]=M[1,2]
  while(i<tam){
    res[c((2*i)+1)]=(M[i+1,2]-M[i,2])/(M[i+1,1]-M[i,1])
    i=i+1
  }
  #union
  tam=tam*2
  k<-2
  temp<-0
  temp=res
  while(k<tam)
  {
    k<-k+1
    j=k
    i<-1
    while((j)<=(tam))
    {
      #a=res[j]
      #b=res[j-1]  
      #up<-(a-b)
      #c=puntos[j]
      #d=puntos[i]  
      #down<-(c-d)
      temp[c(j)]<-(res[j]-res[j-1])/(puntos[j,1]-puntos[i,1])
      #temp[c(j)]<-up/down
      i<-i+1
      j<-j+1
      
    }
    #cat("" solución: ",temp,"\n")
    res<-temp
  }
  
  puntos[,2]=res
  return(puntos)
  
}

solucionadorH=function(p,x){
  i=2;
  j=1;
  tam=NROW(p)
  acum=p[1,2]
  while(i<=(tam)){
    multi=1
    while(j<i){
      multi=multi*(x-p[j,1])
      j=j+1;
    }
    multi=multi*p[i,2]
    i=i+1;
    j=1
    acum=acum+multi
  }
  return(acum)
  
}

M=matrix(c(0,1,2,10,15,5,1,0,0),ncol=3,nrow=3)  
p=hermite(M)

x<-seq(0,2,0.1)
cat(solucionadorH(p,1.5))
plot(x,solucionadorH(p,x),type="l",col="blue")
abline(h=0,col="blue")
points(rbind(M),pch=19,cex=0.7,col="red")
```
La interpolación de hermite permite interpolar los puntos a su vez que sus rspectivas derivadas, entonces es muchisimo mas eficiente ya que puede ejercer ambas tareas en paralelo.

## punto 2

a.
Dado que se conoce la función en ambos puntos sellena la matriz M con la evaluación de la función en esos puntos y sus respectivas derivadas.

```{r}
rm(list=ls())
hermite=function(M){
  tam=NROW(M)
  puntos=matrix(0,nrow=2*tam,ncol=2)
  res=matrix(0,nrow=2*tam)
  i=1
  while(i<=tam){
    puntos[(2*i)-1,1]=M[i,1]
    puntos[(2*i),1]=M[i,1]
    res[c(2*i)]=M[i,3]
    i=i+1
  }
  i=1
  res[c(1)]=M[1,2]
  while(i<tam){
    res[c((2*i)+1)]=(M[i+1,2]-M[i,2])/(M[i+1,1]-M[i,1])
    i=i+1
  }
  #union
  tam=tam*2
  k<-2
  temp<-0
  temp=res
  while(k<tam)
  {
    k<-k+1
    j=k
    i<-1
    while((j)<=(tam))
    {
      #a=res[j]
      #b=res[j-1]  
      #up<-(a-b)
      #c=puntos[j]
      #d=puntos[i]  
      #down<-(c-d)
      temp[c(j)]<-(res[j]-res[j-1])/(puntos[j,1]-puntos[i,1])
      #temp[c(j)]<-up/down
      i<-i+1
      j<-j+1
      
    }
    #cat("" solución: ",temp,"\n")
    res<-temp
  }
  
  puntos[,2]=res
  return(puntos)
  
}

solucionadorH=function(p,x){
  i=2;
  j=1;
  tam=NROW(p)
  acum=p[1,2]
  while(i<=(tam)){
    multi=1
    while(j<i){
      multi=multi*(x-p[j,1])
      j=j+1;
    }
    multi=multi*p[i,2]
    i=i+1;
    j=1
    acum=acum+multi
  }
  return(acum)
  
}


M=matrix(c(1,2,0,0.69315,1,1/2),ncol=3,nrow=2)
p=hermite(M)

x<-seq(1,2,0.1)
cat(solucionadorH(p,1.5))
plot(x,solucionadorH(p,x),type="l",col="blue")
abline(h=0,col="blue")
points(rbind(M),pch=19,cex=0.7,col="red")

```

b. error.
Teniendo en cuenta que conocemos la función se puede hacer uso del metodo interpolante de lagrange. 

```{r}
rm(list=ls())
segunda=function(x) -1/(x*x)
error=function(x) (x-1)*(x-2)*segunda(2)/2
x<-seq(1,2,0.1)
plot(x,error(x),type="l",col="blue")
abline(h=0,col="blue")
cat("El error en el intervalo [1,2] describe el siguiente comportamiento: ")
```

## 3.
a)gráfica
```{r}
rm(list=ls())
  x<-seq(0,0.4,0.1)
  y=c(0,0.00467884,0.01752309,0.0369363,0.06155193)
  plot(x,y,type="l",col="blue")
  abline(h=0,col="blue")

```
b)Método de neville
```{r}
rm(list=ls())
neville=function(M,x)
{
  tam<-NROW(M)
  temp=matrix(0,nrow=tam,ncol=tam)
  temp[,1]=M[,2]
  i=2
  j=1
  while(i<=tam)
  {
    j=1
    while(j<i)
    {
      a=((x-M[i-j,1])*temp[i,j])
      b=((x-M[i,1])*temp[i-1,j])
      abajo=M[i,1]-M[i-j,1]
      temp[i,j+1]=(a-b)/abajo
      #temp[i,j+1]=(((x-M[i-j,1])*temp[i,j])-((x-M[i,1])*temp[i-1,j]))/M[i,1]-M[i-j,1]
      
      j=j+1
    }
    
    i=i+1
  }
  return(temp[tam,tam])
}

M<-matrix(c(0,0.1,0.2,0.3,0.4,0,0.00467884,0.01752309,0.0369363,0.06155193),ncol=2,nrow=5)
cat(neville(M,0.25))

```

## 4. Demostración

Para ver la demostración ver el archivo adjunto:https://docs.google.com/document/d/1LxlYIbw-R4bNqshdZ8uqnlKm8QlkTP3Hh6rspbti6WI/edit